【裁判字號】    97,易,1242
【裁判日期】    980318
【裁判案由】    竊盜
【裁判全文】
臺灣高雄地方法院刑事判決              97年度易字第1242號
公  訴  人  臺灣高雄地方法院檢察署檢察官
被      告  乙○○
                    （另案於臺灣高雄第二監獄執行中）
被      告  丙○○
被      告  丁○○
上列被告因竊盜案件，經檢察官提起公訴（97年度偵字第9741號）
，本院判決如下：
    主  文
乙○○、丙○○、丁○○犯結夥踰越牆垣竊盜罪，均累犯，乙○○、丙○○，各處有期徒刑捌月；丁○○處有期徒刑拾月。
    事  實
一、乙○○於94年間，因違反毒品危害防制條例案件，經本院以
    94年度訴字第1281號判決判處有期徒刑1 年2 月、6 月，定
    應執行有期徒刑1 年6 月確定，於96年1 月19日縮短刑期假
    釋出獄付保護管束，並於96年5 月7 日保護管束期滿視為執
    行完畢。丙○○於86年間，因違反肅清煙毒條例案件，經本
    院以85年度訴字第2491號判決判處有期徒刑8 月、4 年2 月
    ，定應執行有期徒刑4 年8 月確定；又於91年間，因竊盜、
    脫逃案件，經本院以90年度易字第4016號判決判處有期徒刑
    8 月、3 月、3 月，定應執行有期徒刑1 年確定，經合併執
    行後，於95年8 月6 日縮刑期滿執行完畢。丁○○前因違反
    肅清煙毒條例案件，經本院以85年度訴字第1898號判決判處
    有期徒刑7 月、3 年4 月，定應執行有期徒刑3 年9 月確定
    ，於91年11月5 日假釋出獄付保護管束，並於93年6 月1 日
    保護管束期滿視為執行完畢。詎乙○○、丙○○、丁○○不
    知悔改，竟共同意圖為自己不法之所有，基於竊盜之犯意聯
    絡，於96年12月20日上午11時許，由丙○○駕駛丁○○所有
    之車牌號碼C7─2480號自用小客車搭載乙○○、丁○○，至
    高雄市左營區建業新村29號前，先推由乙○○翻牆入內打開
    鐵門後，由丙○○駕駛上開車輛搭載丁○○倒車進入該屋之
    車庫，渠3 人旋進入屋內後（侵入住宅部分未據告訴），即
    分別至廚房、飯廳搜尋財物，惟乙○○接續將酒類10瓶，丙○○將血糖機1 台放入紙袋，得手後正欲離開現場之際，適
    屋主甲○○返回住處，渠3 人聽聞聲響，即將上開洋酒、血
    糖機、自用小客車棄置該處倉皇逃逸，而為警循線查獲。
二、案經甲○○訴由高雄市政府警察局左營分局移請臺灣高雄地
    方法院檢察署檢察官偵查起訴。
    理  由
一、證據能力部分：
（一）按被告以外之人於審判外之言詞或書面陳述，除法律有規
      定者外，不得作為證據，刑事訴訟法第159 條第1 項定有
      明文，此即學理上所稱之「傳聞證據排除法則」，而依上
      開法律規定，傳聞證據原則上固無證據能力，但如法律別
      有規定者，即例外認有證據能力。又按被告以外之人於偵
      查中向檢察官所為之陳述，除顯有不可信之情況者外，得
      為證據，同法第159 條之1 第2 項亦有明文。查本判決下
      列所引用之證人即同案被告丙○○向檢察官所為之陳述，
      屬於審判外之陳述，為傳聞證據，惟現階段刑事訴訟法規
      定檢察官代表國家偵查犯罪、實施公訴，依法其有訊問被
      告、證人及鑑定人之權，證人、鑑定人且須具結，而實務
      運作時，檢察官偵查中向被告以外之人所取得之陳述，原
      則上均能遵守法律規定，不致違法取供，其可信度極高，
      職是，上開證人於偵查中已具結之證述，被告丁○○並無
      釋明「顯有不可信之情況」之理由，應認其有證據能力。
（二）按被告以外之人於檢察事務官、司法警察官或司法警察調
      查中所為之陳述，與審判中不符時，其先前之陳述具有較
      可信之特別情況，且為證明犯罪事實存否所必要者，得為
      證據，刑事訴訟法第159 條之2 定有明文。而所謂與審判
      中之陳述有所不符，包括審判中改稱忘記、不知道等，雖
      非完全相異，但實質內容已有不符者在內（最高法院96年
      度臺上字4304 號 、96年度臺上字第4414號判決意旨可資
      參照）。本件證人即同案被告乙○○就3 人分工，其於本
      院審理中之證述與警詢之陳述並不完全相符，又其於警詢
      中陳述，並無證據可認其有遭到強暴、脅迫、詐欺或其他
      不正方法之對待，致影響其陳述之任意性之情形，且其於
      警詢時較接近案發時點，證人記憶應較為清晰，且亦較無
      機會受被告丁○○或其他利害關係人之影響，而有虛捏其
      詞之時間，應認具有較可信之特別情況，且為證明被告丁○○犯罪事實存否所必要，依上揭規定，應認共同被告乙○○於警詢中之證言應具有證據能力。至於證人丙○○、
      甲○○於警詢中證述之證據能力，為被告以外之人於審判
      外之陳述，又查無符合刑事訴訟法規定之例外情形，應無
      證據能力，惟仍得用以彈劾被告或證人之憑信性，附此敘
      明。
（三）末按被告以外之人於審判外之陳述，雖不符刑事訴訟法第
      159 條之1 至之4 之規定，然經當事人於審判程序同意作
      為證據，法院審酌該言詞陳述或書面陳述作成時之情況，
      認為適當者，亦得為證據。除上開證據外，本判決下列所
      引用之各項證據，業經被告乙○○、丙○○、丁○○、檢
      察官於本院同意作為證據（見本院審訴卷第61頁、訴字卷
      第64頁），又本院審酌該等傳聞證據作成時之狀況，並無
      不宜作為證據之情形，依前開說明，均得作為證據。
二、訊據被告乙○○對上情坦承不諱，被告丙○○則坦承有上開
    竊盜犯行，惟辯稱：丁○○事前不知情，是逃跑時，其才跟
    丁○○講說是來偷東西云云，被告丁○○則矢口否認有上開
    竊盜犯行，辯稱：其事先並不知情乙○○、丙○○要偷東西
    云云，經查：
（一）被告丙○○為被告丁○○胞弟，渠2 人與被告乙○○於上
      開時間，共同駕駛丁○○所有之上開自用小客車，前往甲○○上址之住處，並由乙○○翻牆入內打開鐵門後，使丙○○、丁○○得駕駛上開小客車入內，而渠等將酒類10瓶
      、血糖機裝入紙袋內後，嗣因甲○○返回住處，渠3 人倉
      皇逃逸，方將該輛小客車、酒類、血糖機棄置該處等情，
      業經被害人甲○○證述無誤，並有現場照片21張附卷可稽
      ，並為被告乙○○、丙○○、丁○○所不爭執，上情堪可
      認定。
（二）被告丁○○雖辯稱：其係因乙○○說要借車要去他叔叔家
      搬洋酒，才跟著進去云云，惟其所辯業經共同被告乙○○
      迭於偵、審中所否認，參以乙○○與丁○○、丙○○並無
      仇隙，且於審理中業已坦承犯行，其並無虛構事實以脫罪
      之必要，又其證述業經具結，其亦無誣指被告丁○○且陷
      己於偽證罪責之損人不利己動機，是其證詞應屬可採。復
      徵之渠3 人進入該屋內之方法，乃由乙○○翻牆入內打開
      鐵門，且甲○○回來時，渠3 人連酒也未拿，即由後門翻
      牆離開，丁○○甚至將其所穿2 隻拖鞋，所有之自用小客
      車均遺落棄置於該處，足見渠3 人離開時係在慌亂之情形
      下倉皇逃逸，是丁○○果若因相信該處是乙○○叔叔家方
      隨同前往，則其見乙○○見無人在家後，竟以翻牆方式進
      入該屋，豈有不生懷疑之理？又其於發現甲○○回家時，
      又豈有不明究理而隨渠2 人逃逸，甚至慌亂到連拖鞋均遺
      落、且將自己所有之自用小客車均棄置原地之必要？堪認
      其所辯均悖於常理，顯為卸責之詞，要無可採。
（三）又丁○○復於準備程序中辯稱：我在車上睡覺，他們2 個
      有沒有下車我不知道，我只知道屋主回來後，乙○○叫我
      跑，我就跟著一起跑云云，惟此與其先前於警詢中供稱：
      我開車繞一圈回來後，乙○○就將我車倒車開進該住宅車
      庫內，我們3 人一起進入，四處開櫃子拿酒，我站在旁邊
      ，約10分鐘左右，我就聽到門打開的聲音，乙○○就叫我
      們趕快離開等語不符外（見警卷第10頁），亦核與丙○○
      於偵查中證稱：我和乙○○2 人有去翻動廚房的櫃子時，
      我姊姊在旁邊看等語迥然相異（見偵卷第8 頁），顯見丁○○不僅跟隨乙○○、丙○○一同進入被害人家中，乙○○、丙○○四處搜尋財物時，其亦全程在場，其上開所辯
      ，顯係遁責之詞，無由憑採。復徵之被告乙○○於本院準
      備程序中陳稱：車子開進去人家車庫裡面的時候，丙○○
      還跟丁○○說這樣東西可以直接上車等語（見本院卷第63
      頁），雖乙○○於審理中改稱：不知道丙○○當時說話的
      對象是誰等語，惟參以丙○○於偵查中證稱：乙○○下車
      跟我說要偷東西時，當時我姊姊還在車上，後來乙○○翻
      牆進去，把鐵捲門打開，我才把車子開進去等語（見偵卷
      第8 頁），足見丙○○將小客車駛進被害人家中車庫時，
      丁○○當時亦在車內，是縱使丙○○對話對象並非丁○○
      ，惟丁○○在聽聞上開對話時，對於乙○○、丙○○進入
      該屋係為偷竊一事，亦已知之甚詳，是其辯稱：其對於乙○○、丙○○之竊盜犯行，事前一無所悉云云，要無可採
      ，其與乙○○、丙○○結夥踰越牆垣竊盜之犯行，堪以認
      定。
（四）綜上，本件事證明確，足認被告乙○○前開出於任意性自
      白應與事實相符，被告丙○○辯稱：僅有其與乙○○竊盜
      ，被告丁○○辯稱：其並無竊盜之犯意云云，均不足採信
      ，被告3 人結夥踰越牆垣之加重竊盜犯行，洵堪認定，應
      予依法論科。
三、按竊取行為是否既遂，應以其已否移入自己實力支配之下為
    區別之標準，而非以是否已搬運上車或已否移出室外為斷，
    若已將他人財物移歸自己所持，即應成立竊盜既遂罪，至其
    後將已竊得之物遺棄逃逸，仍無妨於該罪之成立，最高法院
    17年度上字第509 號判例、76年度台上字第3530號判決可資
    參照。是被告乙○○、丙○○、丁○○已將行竊之酒類、血
    糖機等物裝進紙袋內，惟因聽聞甲○○回家之聲響，方將上
    開物品棄置後逃逸，渠等將竊得之財物移入自己實力支配之
    下，已屬既遂，其事後將上開物品棄置不取而逃逸，並不影
    響其犯行既遂之認定。核被告乙○○、丙○○、丁○○所為
    ，均係犯刑法第321 條第1 項第2 、4 款結夥踰越牆垣竊盜
    罪。被告3 人間，有犯意聯絡及行為分擔，應論以共同正犯
    。另被告3 人基於犯意聯絡，而分別於上址之飯廳、廚房竊
    取酒類10瓶、血糖機1 台之行為，其行為間時、地密切接近
    ，各舉動之獨立性極為薄弱，依一般社會健全觀念，難以強
    行分離，顯係基於單一犯意聯絡接續所為，為接續犯，應包
    括評價為一行為。又起訴意旨原僅論及被告3 人竊取血糖機
    1 台部分，然渠等將酒類10瓶裝紙袋內，移入自己實力支配
    下部分，因與本件起訴部分，有接續犯之實質上一罪關係，
    已如前述，此為起訴效力所及，本院自得併予審理，附此敘
    明。又被告乙○○、丙○○、丁○○前如事實欄一所述，因
    毒品案件分別於96年5 月7 日、95年8 月6 日、93年6 月1
    日執行完畢，有臺灣高等法院被告前案紀錄表 (含出入監記
    錄）在卷可稽，被告3 人於受上開有期徒刑之執行完畢後5
    年以內故意再犯本件有期徒刑以上之罪，均為累犯，各應依
    刑法第47條第1 項之規定加重其刑。爰審酌被告3 人前均有
    多次毒品前科，素行不良，有前開前案紀錄表附卷可稽，又
    渠等正值青壯，不思以正當之方式獲取財物，竟貪圖私欲，
    侵入他人住宅竊取他人之財物，侵害他人財產安全，行為實
    有可議，惟念其竊取財物未及攜離，未造成被害人財產上之
    實際損失，且被害人事後已表達不予追究之意，及乙○○、
    丙○○犯後坦承犯行，態度尚可，丁○○事後飾詞矯飾，未
    見悔意，態度不佳等一切情狀，分別量處如主文所示之刑。
據上論斷，應依刑事訴訟法第299 條第1 項前段，刑法第28條、
第321 條第1 項第第2 款、第4 款、第47條第1 項，判決如主文
。
本案經檢察官林妙蓁到庭執行職務。
中    華    民    國    98    年    3     月    18    日
                  刑事第一庭   審判長  法  官  蔡國卿
                                       法  官  王淑惠
                                       法  官  張琬如
以上正本證明與原本無異。
如不服本判決應於收受送達後10日內向本院提出上訴書狀，並應
敘述具體理由；如未敘述上訴理由者，應於上訴期間屆滿後20日
內向本院補提理由書（均須按他造當事人之人數附繕本）「切勿
逕送上級法院」。
中    華    民    國    98    年    3     月    18    日
                                       書記官  劉甄庭
附錄犯罪法條：
中華民國刑法第321條第1項
（加重竊盜罪）
犯竊盜罪而有左列情形之一者，處 6 月以上、 5 年以下有期徒
刑：
一、於夜間侵入住宅或有人居住之建築物、船艦或隱匿其內而犯
之者。
二、毀越門扇、牆垣或其他安全設備而犯之者。
三、攜帶兇器而犯之者。
四、結夥三人以上而犯之者。
五、乘火災、水災或其他災害之際而犯之者。
六、在車站或埠頭而犯之者。


司法院資訊處製作；財團法人民間司法改革基金會備份。
